# 关于是否为PPP项目相关问题提

提问人：691071920 时间：2022-01-09 19:53:30
甲公司为响应国务院办公厅关于城市公立医院综合改革试点的号召，与某地市属两家国有公司乙和丙，合资成立项目公司，其中甲方出资占比超过70%，乙公司以某公办老医院净资产及品牌、团队出资，占比20%，丙公司货币出资占比10%。项目公司出资成立一家混合所有制（民办非企业单位）医院，并管理老医院（公办）的运营。新医院为公益性，非营利性质。新医院所有收益留存用于医院自身发展，不做分配，但可根据项目公司管理业绩，给与其一定的管理费。甲公司成立项目公司的盈利模式主要系控制该医院的运营，从供应链端获取收益，比如甲公司的子公司可为医院提供工程施工劳务，可为医院提供后勤服务，可为医院提供设备采购等等，同时根据管理业绩取得一定的管理费。目前项目公司账面对新医院的出资计入“其他非流动资产”，未计入长期股权投资，乙公司注入的老医院，甲公司也列示在“其他非流动资产”项目。甲公司目前对项目公司并表，但项目公司未对投资的医院并表。项目组目前的疑问 1 是，该种合作模式是否可认定为BOO模式，前任会计师及被审计单位认为是BOO模式，同时取得的不仅仅是特许经营权，所以未计入“无形资产-特许经营权”，而是在“其他非流动资产”列示；项目组疑问 2 是：类似的项目，因为投资协议无特许经营期约定，也无资产转让的约定，前任会计师为简化处理人为指定该类项目特许经营权摊销年限为 15 年。摊销期限该如何确定？（后续资产更新由医院通过盈余承担，无需项目公司承担，且投资回报期企业未予制定，目前项目运营不稳定，无法判断投资回收期）；项目组疑惑三，因该类项目前期基建施工子公司获利较多，基建期是否要考虑其他非流动资产摊销。
项目组对该问题目前尚未得到较好处理意见，恳请陈版主予以指导，非常感谢！！！

回答人：chenyiwei
1 、是否属于PPP（包括BOO），一个很重要的考虑就是政府授予运营方的经营自主权大小，例如设立科室、决定业务发展方向、招聘人员、管制服务价格、设立各类业绩考核指标等。
2 、实务中此类业务较少作为BOO模式处理，因为医院本身的商业化运营空间较大，更合理的方式可能是将该受托运营的医院纳入合并报表范围，对合并范围内其他子公司向医院提供的资产或服务，在合并报表中进行内部交易未实现损益的抵销处理。